臺灣雲林地方法院刑事判決　　　　　　　94年度簡上字第80號
上訴人即
被　　告　甲○○
上列上訴人因賭博案件，不服本院斗六簡易庭94年度六簡字第
166 號中華民國94年4 月18日刑事簡易判決（聲請案號：台灣雲
林地方法院檢察署檢察官94年度偵字第1402號），提起上訴，本
院管轄之第二審合議庭判決如下：
    主      文
上訴駁回。
    事      實
一、甲○○基於意圖營利之概括犯意，自民國94年1 月間起，在
    公眾得出入之雲林縣斗六市○○里○○路12號住處，經營六
    合彩，供不特定多數人簽選號碼賭博財物，簽賭種類有俗稱
    二星、三星、四星，參與賭博之人每簽選一組號碼須付新台
    幣（　下同）80元，以每星期二及星期四開獎之香港六合彩
    中獎號碼為準，凡簽中二星一支可得5 千7 百元彩金，三星
    一支可得5 萬7 千元彩金，四星一支可得70萬元彩金，未簽
    中，賭資則由甲○○取得，以此方式經營謀利。嗣於94年3
    月22日18時13分許，為警於上址持臺灣雲林地方法院搜索票
    執行搜索當場查獲，並扣得甲○○所有供其經營六合彩所用
    之阿水伯六合手冊、帳冊各1 本、計算機1 台及簽賭總表2
    張（起訴書漏載）等物。
二、案經雲林縣警察局斗六分局報請臺灣雲林地方法院檢察署檢
    察官偵查後聲請簡易判決處刑。
    理      由
一、訊據上訴人即被告何勝男對於上揭在其雲林縣斗六市○○里
    ○○路12號住處經營六合彩賭局之行為固不諱言，然辯稱：
    查獲地點位於巷底，非經伊同意不得隨意進出，非屬公眾得
    出入之場所云云。惟查：被告於偵查中已自承該查獲住處，
    其他人可以自由進出等語（見偵查卷第10頁背面），且被告
    之住處，既係作為六合彩簽賭之場所，則不特定之賭客應可
    自由進出簽賭，方符常情。況在公共或公眾得出入之場所賭
    博，僅係刑法第266 條之犯罪成立要件，若係同法第268 條
    之罪，並不以在公共或公眾得出入之場所為限，司法院院字
    第1479號解釋著有明文。是被告之住處，縱非公眾得出入之
    場所，然被告既有意圖營利供給賭博場所及聚眾賭博之經營
    六合彩賭局之行為，即仍成立刑法第268 條之犯罪。綜上，
    被告上開所辯，洵屬事後卸責之詞，並不足採。事證明確，
    被告犯行堪予認定。
二、核被告所為，係犯刑法第266 條第1 項前段普通賭博罪、第
    268 條之意圖營利供給賭博場所及聚眾賭博罪。其先後多次
    犯行，時間緊接，犯罪構成要件相同，顯係基於概括犯意反
    覆為之，均應依連續犯規定各論以一罪並加重其刑。再被告
    係以一經營六合彩賭局之行為，意圖營利供給賭博場所、聚
    眾賭博，及與不特定賭客對賭，而同時觸犯上開三罪，應依
    想像競合犯規定，論以較重之意圖營利聚眾賭博罪。
三、原審以被告罪證明確，適用刑法第268 條、第266 條第1 項
    前段、第56條、第55條、第41條第1 項前段，罰金罰鍰提高
    標準條例第1 條前段、第2 條規定，並審酌被告犯罪之動機
    、目的、手段、所生危害、智識程度、犯後態度等一切情狀
    ，量處被告有期徒刑6 月，且諭知易科罰金之折算標準。另
    以扣案之阿水伯六合手冊、帳冊各1 本、計算機1 台，係被
    告所有供本件犯罪所用之物，適用刑法第38條第1 項第2 款
    規定宣告沒收，經核認事用法俱無不當，量刑亦稱妥適。被
    告以其住處非公眾得出入之場所，不構成賭博罪，及量刑過
    重為由，提起上訴，並無理由，應予駁回。至扣案之簽賭總
    表2 張，雖係被告所有，供其犯罪所用之物，已據被告陳明
    在卷，然依刑法第38條第3 項規定，係屬「得」沒收，而非
    「應」宣告沒收之物，原審就此部分縱未為沒收之諭知，亦
    無違誤，併予敘明。
三、應依刑事訴訟法第455 條之1 第3 項、第368 條，判決如主
    文。
本案經檢察官乙○○到庭執行職務
中　　華　　民　　國　　94　　年　　8 　　月　　24　　日
            刑事第六庭 審判長   法  官  王增瑜
                                法  官  蔡世芳
                                法  官  趙家光
以上正本證明與原本無異。
本件不得上訴。
                                書記官　林怡君
中　　華　　民　　國　　94　　年　　8 　　月　　24　　日
附錄本案論罪科刑條文
中華民國刑法第266條第一項前段
在公共場所或公眾得出入之場所賭博財物者，處一千元以下罰金
。
中華民國刑法第268條
意圖營利，供給賭博場所或聚眾賭博者，處三年以下有期徒刑，
得併科300 元以下罰金。
